【裁判字號】    98,裁,915
【裁判日期】    980409
【裁判案由】    地價稅
【裁判全文】
最  高  行  政  法  院  裁  定
                                       98年度裁字第915號
上  訴  人  環亞股份有限公司
代  表  人  甲○
訴訟代理人  葉大殷  律師
            吳世宗  律師
被 上訴 人  臺北市稅捐稽徵處
代  表  人  乙○○
上列當事人間地價稅事件，上訴人對於中華民國97年11月27日臺
北高等行政法院97年度訴字第1880號判決，提起上訴，本院裁定
如下：
    主  文
上訴駁回。
上訴審訴訟費用由上訴人負擔。
    理  由
一、按對於高等行政法院判決之上訴，非以其違背法令為理由，
    不得為之，行政訴訟法第242條定有明文。依同法第243條第
    1項規定，判決不適用法規或適用不當者，為違背法令；而
    判決有同條第2項所列各款情形之一者，為當然違背法令。
    是當事人以高等行政法院判決有不適用法規或適用法規不當
    為上訴最高行政法院之理由時，其上訴狀或理由書應有具體
    之指摘，並揭示該法規之條項或其內容。如以行政訴訟法第
    243條第2項所列各款情形為理由時，其上訴狀或理由書，應
    揭示合於該條項各款之事實，如未依此項方法表明者，即難
    認為已對高等行政法院判決之違背法令有具體之指摘，其上
    訴自難認為合法。
二、本件上訴人所有臺北市○○區○○段1小段541、542地號土
    地（地上房屋門牌號碼為：臺北市松山區○○○路○段337號
    ，係15層樓之建物），面積分別為4,539及513平方公尺，前
    經被上訴人所屬松山分處審認系爭土地上之建物騎樓面積計
    有718.75平方公尺部分係供公眾通行，符合土地稅減免規則
    第10條第1項第4款規定，業已按該騎樓占系爭土地面積部分
    減徵地價稅1/5在案。嗣經被上訴人所屬松山分處按一般用
    地稅率核課系爭土地民國96年地價稅計新臺幣14,768,717元
    。上訴人不服，遂循序提起行政訴訟。
三、本件上訴意旨略以：以臺北市松山地政事務所至現場丈量系
    爭土地面積後，發現符合土地稅減免規則第9條或第10條第1
    項規定者較建物所有權所登載之騎樓部分甚多，詎被上訴人
    僅以建物所有權狀為據而作成原處分，顯有違實質課稅原則
    及土地稅法第40條、土地稅減免規則第9條規定，然原判決
    對此卻未予審酌且誤解前開規定，逕認基地面積扣除實際建
    築面積即為法定空地，此勢將使未達法定建蔽率者蒙受不得
    減徵或免徵地價稅之損失，顯有判決不適用法規之違法等由
    。惟核其上訴狀所載內容，係就原審取捨證據、認定事實之
    職權行使，指摘其為不當，並就原審所為論斷，泛言其違法
    ，核屬對於土地稅減免規則及建築法等法令規範意旨之誤解
    ，而未具體表明原判決合於不適用法規、適用法規不當或行
    政訴訟法第243條第2項所列各款之情形，難認為對原審判決
    之如何違背法令已有具體之指摘，依首揭說明，其上訴為不
    合法，應予駁回。
四、據上論結，本件上訴為不合法。依行政訴訟法第249條第1項
    前段、第104條、民事訴訟法第95條、第78條，裁定如主文
    。
中    華    民    國    98    年    4     月    9     日
                    最高行政法院第六庭
                        審判長法官  吳  明  鴻
                              法官  曹  瑞  卿
                              法官  林  茂  權
                              法官  侯  東  昇
                              法官  黃  秋  鴻
以  上  正  本  證  明  與  原  本  無  異
中    華    民    國    98    年    4     月    10    日
                              書記官  吳  玫  瑩


司法院資訊處製作；財團法人民間司法改革基金會備份。
